【裁判字號】    97,訴,888
【裁判日期】    970827
【裁判案由】    毒品危害防制條例
【裁判全文】
臺灣臺北地方法院刑事判決               97年度訴字第888號
公  訴  人  臺灣臺北地方法院檢察署檢察官
被      告  甲○○
                    （另案於臺灣臺北監獄臺北分監執行中）
上列被告因違反毒品危害防制條例案件，經檢察官提起公訴（97
年度毒偵字第1301號），嗣被告於本院準備程序進行中先就被訴
事實為有罪之陳述，經合議庭裁定改行簡式審判程序，本院判決
如下：
    主  文
甲○○施用第一級毒品，累犯，處有期徒刑柒月，扣案第一級毒
品海洛因壹包（驗餘淨重零點零玖肆公克，且不含盛裝上開毒品
之包裝袋）沒收銷燬，扣案包裝袋壹個（不含其內盛裝之第一級
毒品海洛因）及分裝勺子壹支均沒收。
    事  實
一、甲○○前因違反下列肅清煙毒條例案件，分別經(一)、臺灣臺
    北地方法院77年訴字第2244號判處有期徒刑6 年，再由臺灣
    高等法院78年上訴字第550 號判決上訴駁回確定。(二)、臺灣
    澎湖地方法院79年訴字第28號判處有期徒刑3 年6 月確定。
    (三)、臺灣澎湖地方法院80年訴字第17號判處有期徒刑4 年確
    定。(四)、臺灣澎湖地方法院80年訴字第50號判處有期徒刑3
    年4 月確定。甲○○所犯上揭各罪於民國78年3 月24日起入
    監執行，至85年5 月10日因假釋出監；嗣於假釋期間另違反
    肅清煙毒條例罪案件，經臺灣臺北地方法院以85年訴字第22
    47號判處有期徒刑4 年6 月，再經臺灣高等法院86年上訴字
    第919 號撤銷原審判決，改判處有期徒刑4 年8 月確定；並
    撤銷上開假釋。甲○○於86年6 月25日入監執行殘刑9 年30
    日，並接續執行前揭有期徒刑4 年8 月，復於93年6 月2 日
    因假釋出監，然該假釋宣告又遭撤銷，甲○○於95年7 月11
    日入監執行殘刑5 年10月5 日。嗣因甲○○所犯上開(一)、(二)
    、(三)、(四)之罪，符合中華民國96年罪犯減刑條例之減刑條件
    ，由臺灣澎湖地方法院以96年聲減字第20號裁定減刑各減為
    有期徒刑3 年、1 年9 月、2 年、1 年8 月確定，並因甲○
    ○已在監執行已逾原宣告刑之2 分之1 ，遂於減刑條例施行
    之96年7 月16日因縮刑期滿執行完畢出監。
二、詎甲○○仍不知悔改，基於施用第一級毒品之犯意，於97年
    3 月26日下午5 時許，在臺北市○○區○○路堤外停車場便
    道，以將海洛因摻水置入注射針筒注射血管之方式，施用第
    一級毒品海洛因1 次，甫施打完畢即為警於上址見其形跡可
    疑當場盤檢查獲，並扣得海洛因1 包（驗餘淨重0.094 公克
    ）及分裝勺子1 支。
三、案經臺北市政府警察局萬華分局移送臺灣臺北地方法院檢察
    署檢察官偵查起訴。
    理  由
一、上揭犯罪事實，業據被告甲○○於本院審理時坦承不諱，且
    被告為警查獲後所採集之尿液，經以氣相層析質譜儀法檢驗
    結果，呈嗎啡陽性反應，此有臺灣尖端生進生技醫藥股份有
    限公司97年4 月7 日濫用藥物檢驗報告1 紙在卷可稽。又被
    告為警查獲時所扣得之毒品1 包（驗餘淨重0.094 公克）經
    檢驗結果，檢出海洛因成分，此有交通部民用航空局航空醫
    務中心97年4 月8 日航藥鑑字第0971893 號毒品鑑定書附卷
    可參，另有分裝勺子1 支扣案可佐。以上均足為被告自白之
    佐證，而堪認被告自白與事實相符。又被告有上述事實欄所
    載之毒品前科，此有臺灣高等法院被告前案紀錄表在卷可按
    ，是以本案檢察官逕行起訴，即無不合。從而本件事證明確
    ，被告犯行已堪認定，應予依法論科。
二、按海洛因屬毒品危害防制條例第2 條第2 項第1 款所規定之
    第一級毒品。是核被告所為，係犯毒品危害防制條例第10條
    第1 項之施用第一級毒品罪。其持有第一級毒品之低度行為
    ，為施用第一級毒品之高度行為吸收，不另論罪。而被告有
    如事實欄一所述之前科，於95年7 月16日執行完畢，此有臺
    灣高等法院被告前案紀錄表在卷可查，其受前開徒刑之執行
    完畢後，5 年以內因故意再犯本件有期徒刑以上之罪，應依
    刑法第47條第1 項規定，論以累犯，並予加重其刑。爰審酌
    被告素行不佳，前經觀察勒戒及強制戒治程序，仍不知悔改
    ，復繼續沾染毒品惡習，並參酌其施用第一級毒品行為對於
    自身危害程度非輕、其犯罪之動機、目的、手段、次數，暨
    犯後坦承犯行之態度良好等一切情狀，量處如主文所示之刑
    ，以示懲儆。扣案第一級毒品海洛因1 包（驗餘淨重0.094
    公克，不含盛裝上開毒品之包裝袋），不問屬於犯人與否，
    依毒品危害防制條例第18條第1 項前段規定宣告沒收銷燬，
    扣案包裝袋1 個（不含其內盛裝之第一級毒品海洛因）及分
    裝勺子1 支，為被告所有，且係其用以施用海洛因時所用之
    物，依刑法第38條第1 項第2 款規定宣告沒收。
據上論斷，應依刑事訴訟法第273 條之1 第1 項、第299 條第1
項前段，毒品危害防制條例第10條第1 項、第18條第1 項前段，
刑法第11條、第47條第1 項、第38條第1 項第2 款，判決如主文
。
本案經檢察官黃珮瑜到庭執行職務。
中    華    民    國    97    年    8     月    27    日
                  刑事第三庭    法  官  胡宗淦
以上正本證明與原本無異。
如不服本判決，應於判決送達後10日內，向本院提出上訴狀。
                                書記官  林鈴芬
中    華    民    國    97    年    8     月    27    日
毒品危害防制條例第10條
施用第一級毒品者，處 6 月以上 5 年以下有期徒刑。
施用第二級毒品者，處 3 年以下有期徒刑。


司法院資訊處製作；財團法人民間司法改革基金會備份。
